臺灣臺北地方法院民事判決
110年度訴字第3291號
原      告  王耀德  
訴訟代理人  管昱律師
            廖于清律師
複 代 理人  古意慈律師
被      告  戊○○  


            甲○○  

            庚○○

            丁○○  

            己○○ 

上列當事人間因詐欺等案件，原告於刑事訴訟程序中提起請求侵
權行為損害賠償之附帶民事訴訟（109年度附民字第639號），經
本院刑事庭裁定移送民事庭（案列：本院109年度附民字第639號
），本院於民國111年7月22日言詞辯論終結，判決如下：
    主  文
一、被告戊○○、甲○○、庚○○、丁○○、己○○應連帶給付原告新臺幣
    玖萬元，及均自民國一一一年七月二十二日起至清償日止，
    按週年利率百分之五計算之利息。
二、原告其餘之訴駁回。
三、訴訟費用由原告負擔。
四、本判決第一項原告得假執行。但被告戊○○、甲○○、庚○○、丁○○、己○○如各以新臺幣玖萬元為原告供擔保後，得免為假執
    行。
五、原告其餘假執行之聲請駁回。　　
    事實及理由
壹、程序部分：
一、按訴狀送達後，原告不得將原訴變更或追加他訴。但請求之
    基礎事實同一者、擴張或減縮應受判決事項之聲明者，不在
    此限，民事訴訟法第255條第1項但書第2款及第3款分別定有
    明文。又按原告於判決確定前，得撤回訴之全部或一部。但
    被告已為本案之言詞辯論者，應得其同意，同法第262條第1
    項亦定有明文。本件原告起訴時聲明原為：被告戊○○、甲○○
    、丙○○、庚○○、丁○○、己○○、乙○○應給付原告新臺幣（下同
    ）184萬3270元，並自起訴狀繕本送達之翌日起至清償日止
    ，按週年利率5%計算之利息（見本院109年度附民字第639號
    卷第7頁，下稱附民卷）。嗣原告撤回對乙○○之訴，與被告
    丙○○於111年3月17日成立訴訟上和解，聲明最後變更為：被
    告戊○○、甲○○、庚○○、丁○○、己○○應連帶給付原告175萬816
    0元，及自111年7月22日起至清償日止，按週年利率5%計算
    之利息（分見本院卷㈠第401頁、卷㈡第215頁）。核原告於本
    案言詞辯論前撤回對乙○○之訴，依民事訴訟法第262條第1項
    規定，並無不合。其餘部分堪認合於基於請求之基礎事實同
    一或減縮應受判決事項之聲明，揆諸前開規定，均核無不合
    ，應予准許。
二、被告戊○○、甲○○、丁○○及己○○經合法通知，被告戊○○、丁○○
    及己○○在監執行，具狀表明不願到庭，被告甲○○未於言詞辯
    論期日到場，核無民事訴訟法第386條所列各款情形，爰依
    原告之聲請，由其一造辯論而為判決。
貳、實體部分：
一、原告起訴主張：被告甲○○、丙○○（原告與丙○○已於111年3月
    17日成立訴訟上和解，不在本件審理範圍內）於109年4月底
    某日，與真實姓名年籍不詳、暱稱為「皮卡丘」、「胡老妹
    兒」、「楊君正」、「木」、「水滴」、「Z阿草」等成年
    人，基於共同詐欺取財之故意，組成電信詐欺集團（下稱詐
    欺集團），甲○○並邀約被告丁○○、戊○○、庚○○、己○○分別於
    109年5月10日、109年5月底某日、109年6月初某日、109年5
    月中某日，加入上開詐欺集團，彼此間以通訊軟體互相聯繫
    。又上開詐欺團不詳成員自109年6月3日下午5時許起至109
    年6月9日止，起初向原告佯稱為購物網站員工、玉山銀行客
    服人員致電原告，偽稱系統誤將其設定為經銷商，分期付款
    設定有誤，須依指示至提款機操作解除，要求原告付款，後
    續則以無摺匯款或是直接用現金存入來做後續處理，致原告
    陷於錯誤，分別於附表所示時間匯入或現金存入上開詐欺集
    團所指定帳戶及金額，且就其中附表編號26部分，被告戊○○
    與詐欺集團內另2名真實姓名年籍不詳成年成員於109年6月6
    日組成小組共同行動，先由被告戊○○自該詐欺集團不詳成員
    ，取得裝有存摺及金融卡包裹後，將包裹拆開並翻拍編號26
    所匯入之帳戶金融卡向該詐欺集團成員「水滴」、「木」取
    得密碼，並依渠等指示於同日下午4時14分起至5時4分，於
    臺北市○○區○○路0段00號臺北富邦銀行木柵分行共提領7次贓
    款，且被告戊○○得手後，將所提領之贓款交給同組織收水成
    員，再由收水成員將贓款上繳至詐欺集團，致原告合計受有
    195萬3460元之損害，扣除與訴外人潘天昊等人成立訴訟上
    和解、調解已受領賠償金19萬5300元，尚有175萬8160元之
    損害，原告無法得知詐欺集團內部分工，但原告係於時間密
    接之情形下受騙致受有損害，被告等就附表原告所受損害，
    應負共同侵權行為責任，爰依民法第184條第1項、第185條
    規定提起本件訴訟等語，並聲明：㈠被告戊○○、甲○○、庚○○
    、丁○○、己○○應連帶給付原告175萬8160元，及自111年7月2
    2日起至清償日止，按週年利率5%計算之利息。㈡願供擔保，
    請准宣告假執行。
二、被告庚○○辯以：我確實有參加「皮卡丘」詐欺集團，被害人
    之款項是否均由我提領，我實在也不清楚，我是做「收水」
    的部分，就是被害人匯入帳戶後由我提款，交給中間人確認
    金額、數量是否正確，再轉給更上層的「收水」，被告甲○○
    、丙○○及丁○○先成立、加入，戊○○和我才加入，己○○何時加
    入我不知道，我加入時，他已經加入等語。
三、被告丁○○辯以：疫情嚴峻，不願提解到庭等語。
四、被告己○○辯以：我願意和解，但要等我出監以後，目前聯繫
    不上家人等語。
五、被告戊○○、甲○○均未於言詞辯論期日到場，亦未提出任何書
    狀以為聲明或陳述。
六、得心證之理由：
　㈠按因故意或過失，不法侵害他人之權利者，負損害賠償責任
    ；數人共同不法侵害他人之權利者，連帶負損害賠償責任，
    民法第184條第1項前段、第185 條第1項前段，分別定有明
    文。次按損害賠償之債，以有損害之發生及有責任原因之事
    實，並二者之間，有相當因果關係為成立要件。故原告所主
    張損害賠償之債，如不合於此項成立要件者，即難謂有損害
    賠償請求權存在（最高法院48年度台上字第481號判決意旨
    參照）。是被害人應就行為人因故意或過失，及不法侵害其
    權利之事實負舉證責任，若不能舉證，以證實自己主張之事
    實為真實，則行為人就其抗辯事實即令不能舉證，或其所舉
    證據尚有疵累，亦應駁回其請求。
　㈡原告依民法第184條第1項前段、第185 條第1項前段規定，主
    張被告戊○○、甲○○、庚○○、丁○○、己○○應連帶賠償附表編號
    26所受損害共9萬元部分，為有理由，其餘部分為無理由：
　⒈原告主張被告甲○○、丙○○於109年4月底某日，與真實姓名年
    籍不詳、暱稱為「皮卡丘」、「胡老妹兒」、「楊君正」、
    「木」、「水滴」、「Z阿草」等成年人，共組詐欺集團，
    甲○○並邀約丁○○、戊○○、庚○○、己○○分別於109年5月10日、
    109年5月底某日、109年6月初某日、109年5月中某日加入，
    彼此間以通訊軟體互相聯繫。又上開詐欺團不詳成年成員自
    109年6月3日下午5時許，向原告佯稱為購物網站員工、玉山
    銀行客服人員致電原告，偽稱系統誤將其設定為經銷商，分
    期付款設定有誤，須依指示至提款機操作解除，要求原告付
    款，致原告陷於錯誤，於附表編號26所示時間、匯入詐欺集
    團所指定帳戶及金額，且被告戊○○與詐欺集團內另2名成員
    於109年6月6日組成小組共同行動，先由被告戊○○自該詐欺
    集團不詳成員，取得裝有存摺及金融卡包裹後，將包裹拆開
    並翻拍編號26所匯入之帳戶金融卡向該詐欺集團成員「水滴
    」、「木」取得密碼，並依渠等指示於同日下午4時14分起
    至5時4分止，於臺北市○○區○○路0段00號臺北富邦銀行木柵
    分行共提領7次贓款，且被告戊○○得手後，將所提領之贓款
    交給同組織收水成員，再由收水成員將贓款上繳至詐欺集團
    ，致原告合計受有9萬元之損害之事實，業據原告提出本院1
    09年度訴字第601號、第778號、第952號刑事判決（被告為
    甲○○、丙○○、戊○○）、109年度訴字第778號、第952號刑事
    判決（被告為丁○○）可稽（見附民字卷第95-159頁，下合稱
    本案刑事判決），被告己○○確有參與本件詐欺集團之事實，
    亦有本院依職權調取之刑事判決可考（案列：臺灣士林地方
    法院109年度原訴字第11號、臺灣高等法院110年度原上訴字
    第142號），又被告甲○○及庚○○於前開刑事案件警詢、偵查
    及本院羈押訊問時之陳述，就渠等參與詐欺集團犯行互核亦
    屬相符，酌被告庚○○亦就渠等均為該詐欺集團成員之事實為
    自認，被告戊○○、甲○○、丁○○及己○○經合法通知，未提出準
    備書狀爭執，依民事訴訟法第280條第3項準用第1項應視同
    自認。基上，原告主張被告戊○○、甲○○、庚○○、丁○○、己○○
    均屬詐欺集團成員，依集團分工參與共同詐騙原告之行為，
    致原告受有附表編號26共9萬元損害之事實，已足堪認定。
    從而，原告依民法第184條第1項前段、第185條第1項前段規
    定，主張被告戊○○、甲○○、庚○○、丁○○、己○○應連帶賠償附
    表編號26所受損害共9萬元部分，應屬合法有據。
　2.至附表其他編號部分，原告固提出玉山銀行帳戶交易明細、
    郵局一般存款帳戶及優惠存款帳戶匯款資料及永豐銀行存摺
    等（均影本）及其他判決、筆錄等為證（見本院卷㈠第315-3
    37頁），惟依原告僅舉匯出款項資料及匯入帳號，有帳號名
    稱者，並非本件被告等所有或有證據證明由渠等持有，部分
    匯入帳號原告並未提供等情，經核如附表本院之判斷欄所示
    ，是均無法據此證明係本案被告就各該部分有施用詐術或意
    思聯絡、行為關聯共同，亦無法直接認定與本件詐欺集團相
    關，復無法證明被告等就其他款項有親自參與或造意、幫助
    行為成為損害發生之共同原因，即難認有行為關聯共同或意
    思聯絡可言，實無從要求被告等就附表其他編號原告受詐欺
    而交付之款項負共同侵權行為責任。
  ㈢末按給付無確定期限者，債務人於債權人得請求給付時，經
    其催告而未為給付，自受催告時起，負遲延責任；遲延之債
    務，以支付金錢為標的者，債權人得請求依法定利率計算之
    遲延利息；應付利息之債務，其利率未經約定，亦無法律可
    據者，週年利率為5%，民法第229條第2項前段、第233條第1
    項前段及第203條亦分別定有明文。是本件原告主張遲延利
    息部分均自最後1次言詞辯論期日起即111年7月22日至清償
    日止，按週年利率5%計算之利息（見本院卷㈡第215頁），於
    法有據，應予准許。
七、綜上所述，原告依民法第184條第1項前段、第185 條第1項
    前段規定，主張被告戊○○、甲○○、庚○○、丁○○、己○○應連帶
    賠償附表編號26所受損害共9萬元部分，為有理由，附表其
    餘編號部分，因原告對於被告戊○○、甲○○、庚○○、丁○○、己○○是否有前開之不法侵害行為，及各該不法行為與本件原告
    損害間之相當因果關係等舉證均尚有不足，從而逾前開範圍
    ，為無理由，應予駁回。
八、本件原告勝訴部分，命被告給付原告之金額未逾50萬元，依
    民事訴訟法第389條第1項第5款規定，應依職權宣告假執行
    ，原告雖陳明願供擔保請准宣告假執行，僅係促使法院職權
    發動，並無准駁之必要。並依同法第392條第2項規定，依職
    權酌定相當之擔保金額，宣告被告等為原告預供擔保後，得
    免為假執行。至原告敗訴部分，其假執行之聲請皆已失其附
    麗，均一併駁回。
九、本件事證已臻明確，兩造其餘攻擊防禦方法，及未予援用之
    證據，經本院斟酌後，認均不足以影響本判決之結果，自無
    逐一詳予論駁之必要，併此敘明。
十、訴訟費用負擔之依據：民事訴訟法第78條。本件原告勝訴即
    附表編號26部分，係在免徵裁判費範圍內，附表其餘編號部
    分因不在本案刑事判決所認定之犯罪事實內，依法應補繳裁
    判費，本院前於110年9月16日言詞辯論期日闡明後，經原告
    具狀表明請求本案刑事判決認定犯罪事實外之損害額（見本
    院卷㈠第401頁），本院於110年11月3日以110年度訴字第329
    1號裁定命補費，附表其餘編號部分原告之請求既均難認有
    據，則訴訟費用依法應由原告負擔。
中　　華　　民　　國　　111 　年　　7 　　月　　29　　日
                  民事第五庭    法　官　何佳蓉
以上正本係照原本作成。
如對本判決上訴，須於判決送達後20日內向本院提出上訴狀。如
委任律師提起上訴者，應一併繳納上訴審裁判費。
中　　華　　民　　國　　111 　年　　7 　　月　　29　　日
                                書記官　陳立俐
附表：
　　　
 原告主張      本院之判斷 編號 匯入日期 匯入時間 匯入金額 匯入帳戶 匯出帳戶及證據  ⒈ 109年6月3日 19:02 2萬9988元 郵局 （戶名：不明） 00000000000 由原告郵局一般帳戶轉出（見原證10郵局匯款資料，下稱原證10） 依原告所舉，僅有原告匯出款項資料，無法證明係本案被告施用詐術或有意思聯絡、行為關聯共同 ⒉ 109年6月3日 19:23 2萬9988元 中國信託 （戶名：不明） 0000000000000000000 由原告玉山銀行帳戶轉出（見原證9存戶交易明細整合查詢，下稱原證9） 依原告所舉，僅有原告匯出款項資料，無法證明係本案被告施用詐術或有意思聯絡、行為關聯共同 ⒊ 109年6月3日 19:48 2萬6123元 中小企銀 （戶名：○○○） 0000000000000000000 由原告玉山銀行帳戶轉出（見原證9，原證3臺灣苗栗地方法院110年度苗簡字第42號判決） 自原告所舉苗栗地方法院110年度苗簡字第42號判決（被告：○○○）僅能認定被告○○○有提供左列帳戶，並無原告主張左列款項匯入之該筆資料，且亦無法證明係本案被告施用詐術或有意思聯絡、行為關聯共同 ⒋ 109年6月3日 20:28 11萬9988元 台北富邦 （戶名：丁○智） 0000000000000000000 由原告玉山銀行帳戶轉出（見原證9，原證6臺灣新北地方法院110年度少護字第531號裁定） 自原告所舉臺灣新北地方法院110年度少護字第531號裁定，僅能認定丁○智（行為時為少年）有提供左列帳戶並為車手，無法證明係本案被告施用詐術或有意思聯絡、行為關聯共同 ⒌ 109年6月3日 20:33 3萬2元 中國信託 （戶名：不明） 0000000000000000000 由原告永豐銀行帳戶轉出（見原證12原告永豐銀行存摺影本，下稱原證12） 依原告所舉，僅有原告匯出款項資料，無法證明係本案被告施用詐術或有意思聯絡、行為關聯共同 ⒍ 109年6月4日 00:31 12萬88元 郵局 （戶名：○○○） 0000000000000000000 由原告玉山銀行帳戶轉出（見原證9，原證5臺灣雲林地方法院109年度金訴字第80號判決） 自原告所舉臺灣雲林地方法院109年度金訴字第80號判決僅能認定提供帳戶之該案○○○有提供左列帳戶，無法證明係本案被告施用詐術或有意思聯絡、行為關聯共同 ⒎ 109年6月4日 00:37 2萬9335元 郵局 （戶名：○○○） 0000000000000000000 由原告永豐銀行帳戶轉出（見原證12，原證5臺灣雲林地方法院109年度金訴字第80號判決）  ⒏ 109年6月5日 00:18 14萬9688元 玉山銀行 （戶名：○○○） 0000000000000000000 由原告玉山銀行帳戶轉出（見原證9，原證7臺灣桃園地方法院110年度桃金簡字第9號判決） 自原告所舉臺灣桃園地方法院110年度桃金簡字第9號判決（被告：○○○），只能推認○○○提供帳戶供詐欺集團使用，並有左列該筆款項匯入，無法證明係本案被告施用詐術或有意思聯絡、行為關聯共同 ⒐ 109年6月5日 00:21 4萬9988元 遠東銀行 （戶名：○○○） 0000000000000000000 由原告玉山銀行帳戶轉出（見原證9，原證8臺灣士林地方法院110年度審簡字第154號判決） 自原告所舉臺灣士林地方法院110年度審簡字第154號判決（被告：○○○），只能推認○○○提供帳戶供詐欺集團使用，並有左列3筆款項匯入，無法證明係本案被告施用詐術或有意思聯絡、行為關聯共同。 ⒑ 109年6月5日 00:26 4萬9988元 遠東銀行 （戶名：○○○） 0000000000000000000 由原告郵局一般帳戶轉出（見原證10，原證8臺灣士林地方法院110年度審簡字第154號判決）  ⒒ 109年6月5日 00:28 4萬9989元 遠東銀行 （戶名：○○○） 0000000000000000000   ⒓ 109年6月5日 00:44 3萬3元 中國信託 （戶名：○○○） 0000000000000000000 由原告玉山銀行帳戶轉出（見原證9，原證7臺灣桃園地方法院110年度桃金簡字第9號判決） 自原告所舉臺灣桃園地方法院110年度桃金簡字第9號判決（被告：○○○），只能推認○○○提供帳戶供詐欺集團使用，無法證明係本案被告施用詐術或有意思聯絡、行為關聯共同，且原告左列主張匯款時點或金額，與上開判決認定時點不同。原告就受詐欺後為何以現金存入左列帳戶亦未說明。 ⒔ 109年6月5日 00:49 2萬9989元 中國信託 （戶名：○○○） 0000000000000000000 由原告郵局一般帳戶轉出（見原證10，原證7臺灣桃園地方法院110年度桃金簡字第9號判決）  ⒕ 109年6月5日 00:52 3萬3元 中國信託 （戶名：○○○） 0000000000000000000 現金存入（見原證7臺灣桃園地方法院110年度桃金簡字第9號判決）  ⒖ 109年6月5日 01:01 3萬0014元 中國信託 （戶名：○○○） 0000000000000000000 由原告永豐銀行帳戶轉出（見原證12，原證7臺灣桃園地方法院110年度桃金簡字第9號判決）  ⒗ 109年6月5日 19:39 2萬元 不明帳戶 由原告玉山銀行帳戶轉出（見原證9） 依原告所舉，僅有原告匯出帳戶資料，無法證明係本案被告施用詐術或有意思聯絡、行為關聯共同 ⒘ 109年6月5日 19:40 2萬元 不明帳戶   ⒙ 109年6月5日 19:40 2萬元 不明帳戶   ⒚ 109年6月5日 19:41 2萬元 不明帳戶   ⒛ 109年6月5日 19:42 2萬元 不明帳戶    109年6月5日 19:42 2萬元 不明帳戶    109年6月6日 00:29 5萬元 台新銀行 （戶名：不明） 00000000000000 由原告郵局一般帳戶轉出（見原證10） 依原告所舉，僅有原告匯出款項資料，無法證明係本案被告施用詐術或有意思聯絡、行為關聯共同  109年6月6日 00:31 5萬元 台新銀行 （戶名：不明） 00000000000000    109年6月6日 00:37 7088元 台新銀行 （戶名：不明） 00000000000000    109年6月6日 15:51 3萬0013元 台新銀行 （戶名：不明） 0000000000000000000 由原告玉山銀行帳戶轉出（見原證9） 依原告所舉，僅有原告匯出款項資料，無法證明係本案被告施用詐術或有意思聯絡、行為關聯共同  109年6月6日 15:56     3萬元 新光銀行 （戶名：○○○） 0000000000000000000     15:57      3萬元      16：49 3萬元14元     109年6月6日 15:25 2萬5元 不明帳戶 由原告郵局優存帳戶提出（見原證11） 依原告所舉，僅有原告匯出款項資料，無法證明係本案被告施用詐術或有意思聯絡、行為關聯共同  109年6月6日 15:26 2萬5元 不明帳戶    109年6月6日 15:27 2萬5元 不明帳戶    109年6月6日 15:28 2萬5元 不明帳戶    109年6月6日 15:29 2萬5元 不明帳戶    109年6月6日 15:29 2萬5元 不明帳戶    109年6月6日 15:30 2萬5元 不明帳戶    109年6月6日 15:31 1萬5元 不明帳戶    109年6月6日 17:54 2萬5元 不明帳戶 由原告玉山銀行帳戶轉出（見原證9） 依原告所舉，僅有原告匯出款項資料，無法證明係本案被告施用詐術或有意思聯絡、行為關聯共同  109年6月6日 17:55 2萬5元 不明帳戶    109年6月6日 17:56 2萬5元 不明帳戶    109年6月6日 17:57 2萬5元 不明帳戶    109年6月6日 17:58 2萬5元 不明帳戶    109年6月6日 17:59 2萬5元 不明帳戶    109年6月6日 18:00 2萬5元 不明帳戶    109年6月6日 18:01 1萬5元 不明帳戶    109年6月7日 00:10 2萬0000元 不明帳戶 由原告郵局優存帳戶提出（見原證11） 依原告所舉，僅有原告匯出款項資料，無法證明係本案被告施用詐術或有意思聯絡、行為關聯共同  109年6月7日 00:11 7000元 不明帳戶    109年6月7日 00:14 2萬0005元 不明帳戶 由原告玉山銀行帳戶轉出（見原證9） 依原告所舉，僅有原告匯出款項資料，無法證明係本案被告施用詐術或有意思聯絡、行為關聯共同  109年6月7日 00:15 2萬0005元 不明帳戶    109年6月7日 00:16 2萬0005元 不明帳戶    109年6月7日 00:17 2萬0005元 不明帳戶    109年6月7日 00:18 2萬0005元 不明帳戶    109年6月7日 00:19 9005元 不明帳戶    109年6月7日 00:26 3萬14元 郵局 （戶名：似應為○○○） 0000000000000000000 由原告玉山銀行帳戶轉出（見原證9，原證1本院109年度審簡字2524號判決、原證2臺灣士林地方法院109年度審易字1910號判決） 自原告所舉本院109年度審簡字2524號判決、臺灣士林地方法院109年度審易字1910號判決，僅能認定○○○提供○○○名下帳戶、○○○為車手，無法證明係本案被告施用詐術或有意思聯絡、行為關聯共同  109年6月7日 00:32 1萬9014元 郵局 （戶名： ○○○） 0000000000000000000    109年6月7日 16:49 2萬9985元 富邦銀行 （戶名：不明） 000000000000 由原告郵局一般帳戶轉出（見原證10） 依原告所舉，僅有原告匯出款項資料，無法證明係本案被告施用詐術或有意思聯絡、行為關聯共同  109年6月8日 00:22 2萬9999元 富邦銀行 （戶名：不明） 0000000000000000000 現金存入 原告就確有現金存入之事實，並未舉證  109年6月8日 00:23 3萬0014元 富邦銀行 （戶名：不明） 0000000000000000000 由原告玉山銀行帳戶轉出（見原證9） 依原告所舉，僅有原告匯出款項資料，無法證明係本案被告施用詐術或有意思聯絡、行為關聯共同  109年6月8日 00:25 1萬9999元 富邦銀行 （戶名：不明） 0000000000000000000 現金存入 原告就確有現金存入之事實，並未舉證  109年6月8日 00:27 2萬9988元 中國信託 （戶名：不明） 000000000000 現金存入 原告就確有現金存入之事實，並未舉證  109年6月8日 00:29 3萬14元 郵局 （戶名：不明） 0000000000000000 現金存入 原告就確有現金存入之事實，並未舉證  109年6月8日 15:56 3萬14元 新光銀行 （戶名：不明） 0000000000000000 現金存入 原告就確有現金存入之事實，並未舉證  109年6月8日 21:30 2萬5元 不明帳戶 由原告玉山銀行帳戶轉出（見原證9） 依原告所舉，僅有原告匯出款項資料，無法證明係本案被告施用詐術或有意思聯絡、行為關聯共同  109年6月8日 21:31 2萬5元 不明帳戶    109年6月8日 21:32 2萬5元 不明帳戶    109年6月8日 21:33 2萬5元 不明帳戶    109年6月8日 21:34 2萬5元 不明帳戶    109年6月8日 21:39 2萬9988元 中國信託 （戶名：不明） 0000000000000000000 由原告郵局一般帳戶轉出（見原證10）   109年6月9日 00:23 3萬2元 中國信託 （戶名：不明） 0000000000000000000 由原告玉山銀行帳戶轉出（見原證9）   109年6月9日 00:27 8000元 中國信託 （戶名：不明） 0000000000000000000 現金存入 原告就確有現金存入之事實，並未舉證  109年6月9日 00:24 8005元 不明帳戶 由原告玉山銀行帳戶轉出（見原證9） 依原告所舉，僅有原告匯出款項資料，無法證明係本案被告施用詐術或有意思聯絡、行為關聯共同